【裁判字號】    97,訴,3758
【裁判日期】    970827
【裁判案由】    確認之訴等
【裁判全文】
臺灣臺北地方法院民事裁定              97年度訴字第3758號
聲  請  人
即  原  告  丙○○○
            乙○○
相  對  人
即  被  告  第一商業銀行股份有限公司
法定代理人  朱文祺
相  對  人
即  被  告  第一商業銀行股份有限公司新營分行
法定代理人  甲○○
上列聲請人即原告與相對人即被告間請求確認之訴事件，聲請人
聲請補充判決，本院裁定如下：
    主  文
聲請均駁回。
    理  由
一、本件聲請意旨略以：聲請人於民國97年5月13日起訴請求確
    認「請求給付借款為錯誤勝訴、違契約約定勝訴無效、無法
    律上利益無效、未有登記業務無效、偽造保證之本票勝訴無
    效、偽造本票借款帳卡無效、包庇貪污勝訴無效、法律關係
    成立，並附帶給付損害賠償費用」，及聲明一「賜判臺灣臺
    南地方法院73年度訴字第1392號請求給付借款，被告主張保
    證之本票為本票借款為消費借貸證據勝訴，(一)請求給付借款
    未有準備書狀尚未審判，應為請求履行清償保證之本票債務
    契約及主文，被告應履行原告遲延應於72年12月8日支付黃
    萬得借款新台幣（下同）300,000元及約定利率按年息10.25
    %計算利息，如未按月付息或不依約履行時，逾期在6個月內
    者，按上開利率10%，逾6個月者，按上開利率20%計算違約
    金。依票據法第5條、民法第152條及民法第474條所規定事
    項，被告誤為請求給付借款法律關係成立。(二)違背民法第15
    2條所規定事項，被告自認保證之本票為保證借據之債務及
    請求給付借款之證據借據為約定書約定之無效請求給付借款
    勝訴。(三)未支付借款證據借據無民法第474條所規定消費借
    貸法律上利益，請求給付借款勝訴無效及無證據本票主張本
    票借款無票據法第3條所規定法律上利益，本票借款勝訴無
    效法律關係成立。(四)違反公司法第19條所規定事項主張黃萬
    得簽立本票向被告借款300,000元，未經政府許可及未有登
    記業務，主張本票借款勝訴無效法律關係成立。(五)公眾周知
    偽造保證之本票發票日期72年12月8日及到期日73年6月8日
    ，而未支付借款依民法第148條第1項、第2項、民法第739條
    之規定，請求給付借款勝訴無效成立。(六)自認無本票存在下
    偽造本票借款帳卡，請求給付借款勝訴，依票據法第3條、
    民法第148條第1項、第2項之規定請求給付借款勝訴無效。
    (七)依公眾周知偽造保證之本票及被告自認偽造本票借款帳卡
    ，被告短少公款 300,000元及被告經理蕭松榮犯貪污治罪條
    例第4條第1項第1款所規定所竊取，依貪污治罪條例第4條第
    1項第1款所規定事項，請求給付借款勝訴無效，法律關係成
    立，鈞院判決請求確認之訴等事件及聲明(一)賜判臺灣臺南地
    方法院73年度訴第1392號請求給付借款，被告主張保證之本
    票為本票借款為消費借貸證據勝訴，依票據法第3條、票據
    法第5條、民法第148條第1項、第2項、民法第152條、民法
    第474條、民法第739條、公司法第19條、貪污治罪條例第4
    條第1項第1款請求給付借款未有準備書狀尚未審判。相對人
    誤為請求給付借款勝訴無效法律關係成立，明顯判決不明確
    及訴訟標第法律關係脫漏，為此依相關規定，請求更正暨補
    充判決云云。
二、按判決如有誤寫、誤算或其他類此之顯然錯誤者，法院得依
    聲請或依職權以裁定更正，民事訴訟法第232條第1項前段定
    有明文。復按，判決須於訴訟標的之一部或訴訟費用有脫漏
    者，法院始應依聲請以判決補充之，當事人就脫漏部分聲明
    不服者，以聲請補充判決論，民事訴訟法第233條第1項、第
    2 項亦規定甚明。
三、經查，聲請人起訴之內容，均經本院依聲請人於起訴狀所載
    之情節為認定後，於97年5月30日以97年度訴字第3758號判
    決駁回原告之訴在案，並無聲請人所指脫漏之情形，聲請人
    聲請補充判決，自非有理。再者，聲請人並未指明前開民事
    判決有何誤寫、誤算或顯然錯誤之處，且亦難認有判決內容
    有何誤寫或誤算等顯然錯誤之顯然情形，是聲請人聲請更正
    原判決，亦非有據。從而，聲請人關於補充或更正原判決之
    聲請，均無理由，不能准許，應予駁回，爰裁定如主文。
中    華    民    國    97    年    8     月    27    日
                  民事第五庭    法  官  林麗真
以上正本係照原本作成
如對本裁定抗告須於裁定送達後10日內向本院提出抗告狀，並繳
納抗告費新臺幣1,000元
中    華    民    國    97    年     8    月    28    日
                                書記官  李承翰


司法院資訊處製作；財團法人民間司法改革基金會備份。
